---
title: "Métodos Computacionais para Análise de Risco"
author: 'Prof.: Thais Paiva'

date: "30 de junho de 2023"
subtitle: "Apresentação Trabalho Final"

output:
  ioslides_presentation:
    highlight: pygments
    widescreen: TRUE
    incremental: true
    transition: faster
    css: "custom2.css"

  
---
```{r message=FALSE, warning=FALSE, include=FALSE, paged.print=FALSE}
library(tidyverse)
if(!require(ggthemes)){install.packages("ggthemes");library(ggthemes)}
if(!require(gt)){install.packages("gt");library(gt)}
library(RColorBrewer)
library(CASdatasets)
tema <- theme_hc()+ theme(axis.title.y = element_text(angle = 90,
                                                      margin = margin(0.1, 0.5, 0.3, 0, "cm")),
                          legend.position = "right",
                          plot.margin = margin(0.2, 0.3, 0.3, 0.3, "cm"))
theme_set(tema)

data(ustermlife)

dados <- ustermlife


?ustermlife

str(dados)

```



#  Banco de dados {data-background=#C1D6DB}

## Banco de dados

                  sdkjnsadas    

# Objetivos {data-background=#C1D6DB}

## Objetivos

- skhdkshdlais
- diuahsduhausk

- dushdasdkjsadjasbdskjdbjkasbdkjsab

# Análise descritiva {data-background=#C1D6DB}

## Análise descritiva

```{r echo=FALSE, message=FALSE, warning=FALSE}

dados %>%  ggplot()+
  geom_bar(aes(x = as.factor(Gender), y = Age, fill= as.factor(Ethnicity)), 
           stat="identity", position=position_dodge()) +
  labs(x = "Gênero", y = "Idade", title = "Idade X Sexo X Etnia")+
  scale_fill_manual(name="Etnia",labels=c("1", "2", "3", "7"), 
                    values = c("#D7484A", "#A1C6CF", "#323C56", "#D78763"))+
  scale_x_discrete(labels=c("0" = "X", "1" ="Y"))


```


# Modelagem {data-background=#C1D6DB}

## Modelagem 

-dksndkuajs
-uygdytsfdatsvdvas
- sdyabsdhabsjd


# Conclusões {data-background=#C1D6DB}

## Conclusões

- O texto em cada slide é incluído assim como um arquivo `rmarkdown` usual.

- Você pode usar *texto em itálico* ou **em negrito**.

- Para mudar a cor, é preciso usar [código html](https://bookdown.org/yihui/rmarkdown/ioslides-presentation.html#text-color):

  - <span class="blue3">Azul</span>, <span class="red">vermelho</span>, <span class="green2">verde</span>, <span class="black">preto</span>, <span class="yellow3">amarelo</span>.
  

 - **Fórmulas** podem ser incluídas usando Latex: $\sigma^2$ (na mesma linha do texto), ou em destaque

$$ \bar{X} = \sum_{i=1}^n \frac{X_i}{n} $$




## Novo Slide 

- O texto em cada slide é incluído assim como um arquivo `rmarkdown` usual.

- Você pode usar *texto em itálico* ou **em negrito**.

- Para mudar a cor, é preciso usar [código html](https://bookdown.org/yihui/rmarkdown/ioslides-presentation.html#text-color):

  - <span class="blue3">Azul</span>, <span class="red">vermelho</span>, <span class="green2">verde</span>, <span class="black">preto</span>, <span class="yellow3">amarelo</span>.
  

 - **Fórmulas** podem ser incluídas usando Latex: $\sigma^2$ (na mesma linha do texto), ou em destaque

$$ \bar{X} = \sum_{i=1}^n \frac{X_i}{n} $$


## Código em R 

- Vocês irão entregar apenas <span class="red3">**1 (um) arquivo .Rmd**</span>, que deverá incluir tanto o conteúdo da apresentação, como todo o código para executar as análises.

- O código deve ser incluído usando os *chunks* como vocês já estão acostumados. 

- Lembre-se de usar as opções como `echo=FALSE`, `message=FALSE`, `warning=FALSE` quando vocẽs não quiserem mostrar o código e as mensagens de erro nos slides. 

- Para mais detalhes sobre opções de *chunk*: <https://rmarkdown.rstudio.com/lesson-3.html>


## Gráficos

- Para incluir um gráfico, coloque o código em um chunk separado, e use as opções `fig.align='center'` para centralizar, e `fig.width` e `fig.height` para controlar o tamanho (default é 7).

```{r echo=FALSE, fig.align='center', fig.heigth=3, fig.width=5}
plot(1:10,1:10, pch=1:10, col=1:10)
```


## Para mais detalhes

- <https://rmarkdown.rstudio.com/ioslides_presentation_format.html>


- Ou me procure: [thaispaiva@est.ufmg.br](mailto:thaispaiva@est.ufmg.br).

  
  
  # Nova seção  {data-background=#C1D6DB}