---
title: "Métodos Computacionais para Análise de Risco"
author: 'Prof.: Thais Paiva'

date: "30 de junho de 2023"
subtitle: "Apresentação Trabalho Final"

output:
  ioslides_presentation:
    highlight: pygments
    widescreen: TRUE
    incremental: true
    transition: faster
    css: "custom2.css"

  
---
```{r message=FALSE, warning=FALSE, include=FALSE, paged.print=FALSE}
library(tidyverse)
if(!require(ggthemes)){install.packages("ggthemes");library(ggthemes)}
if(!require(gt)){install.packages("gt");library(gt)}
library(RColorBrewer)
library(CASdatasets)
library(MASS)
library(fitdistrplus)
library(car)
library(gridExtra)
tema <- theme_hc()+ theme(axis.title.y = element_text(angle = 90,
                                                      margin = margin(0.1, 0.5, 0.3, 0, "cm")),
                          legend.position = "right",
                          plot.margin = margin(0.2, 0.3, 0.3, 0.3, "cm"))
theme_set(tema)

data(ustermlife)

dados <- ustermlife

dados$Face[dados$Face==0] <- NA

dados <- dados %>% drop_na() 



dados$idade2 <- cut(dados$Age, breaks = 7)

dados$sidade2 <- cut(dados$Sage, breaks = 7)



dados$educacao <- cut(dados$Education, breaks = 4)


dados$Ceducacao <- cut(dados$Seducation, breaks = 3)

base_LI <- dados

```



#  Banco de dados {data-background=#C1D6DB}

## Banco de dados

O banco de dados se trata de uma amostra representativa dos EUA que contém informações sobre consumidores e potenciais consumidores de seguros de vida. As informações foram obtidas de uma amostra aleatória de 500 agregados familiares, a partir do Questionário de Finanças dos Consumidores (SCF) realizado em 2004. 

São 18 variáveis e 500 observações originalmente.

# Objetivos {data-background=#C1D6DB}

## Objetivos

- Entender o comportamento e distribuição das variáveis do banco de dados;
- Estudar como o valor da variável FACE, o montante que a empresa pagará em caso de morte do segurado nomeado, é afetada por outras variáveis determinantes do consumidor.


# Análise descritiva {data-background=#C1D6DB}

## Divisão das análises descritivas

<span style="color:#323C56">**Dados do consumidor:** </span>
\
- *Gender*, *Age*, *MarStat*, *Education*, *Ethnicity*.

\

<span style="color:#323C56">**Dados do cônjuge:**</span>
\
- *SmarStat*, *Sgender*, *Sage*, *Seducation*.

\

<span style="color:#323C56">**Dados de renda:**</span>
\
- *NumHH*, *Income*, *TotIncome*, *Charity*

## Análise da variável resposta "Face"

```{r echo=FALSE, fig.align='center',message=FALSE, warning=FALSE, fig.heigth=4, fig.width=7}
dados$Face[dados$Face==0] <- NA

dados <- dados %>% drop_na() 


library(fitdistrplus)
denscomp(fitdist(log(dados$Face), "norm"), legendtext=c("Curva normal ajustada"), demp=T,
         main="Histograma do log de 'Face' e densidades ajustadas", xlegend=7, ylegend=0.2)

```

- ijsoiadjas dsjndisnd djsndajk dasjndjkasn dsdnkaj


## Análise descritiva das variáveis explicativas
<span style="color:#323C56">**Dados do consumidor:** </span>

```{r echo=FALSE, fig.align='center',message=FALSE, warning=FALSE, fig.heigth=4, fig.width=10}

p1 <- dados %>%  ggplot()+
  geom_bar(aes(x = as.factor(Gender), y = Age, fill= as.factor(Ethnicity)), 
           stat="identity", position=position_dodge()) +
  labs(x = "Gênero", y = "Idade", title = "Idade X Sexo X Etnia")+
  scale_fill_manual(name="Etnia",labels=c("1", "2", "3", "7"), 
                    values = c("#D7484A", "#A1C6CF", "#323C56", "#D78763"))+
  scale_x_discrete(labels=c("0" = "X", "1" ="Y"))

p2 <- dados %>% 
  ggplot()+
  geom_point(aes(x = TotIncome, y = Face, color= as.factor(Gender))) +
  labs(x = "Renda",
       y = "Valor do seguro",
       title = "Gráfico de dispersão do valor do seguro pela renda total e gênero do segurado")+
  scale_color_manual(name="Gênero",
                    values = c("#D7484A", "#A1C6CF"))

grid.arrange(p1, p2, ncol = 2)

```
- sdjnaosndlkasndlkas
- dosjdoaid

## Análise descritiva das variáveis explicativas
<span style="color:#323C56">**Dados do cônjuge:** </span>

```{r}

```


## Análise descritiva das variáveis explicativas

<span style="color:#323C56">**Dados de renda:** </span>


```{r}

```


# Modelagem {data-background=#C1D6DB}

## Modelagem 

- A variável FACE possui *aproximadamente* distribuição Normal quando transformada com o log(). Por este motivo usou-se, a princípio, um modelo Gaussiano para o log da variável FACE. 
- Testou-se a  aplicação log à variável Income, a fim de controle de escala.
- O modelo Gamma também foi testado, **sem** transformação da variável resposta

## Modelagem

```{r echo=TRUE, message=FALSE, warning=FALSE}
ajuste_logNorm <- glm(log(Face)~factor(Gender)+factor(MarStat)
                      +idade2+ sidade2+ Education+ Seducation +(NumHH)
                      +log(Income)+ (Charity),
                      data = base_LI, family = gaussian(link = "identity"))
summary(ajuste_logNorm)
```


## Modelagem

Observou-se que as variáveis *idade2*, sidade2, Seducation e MarStat *não foram significativas* para o modelo.

```{r message=FALSE, warning=FALSE}
ajuste_logNorm <- glm(log(Face)~factor(Gender)
                      + Education +(NumHH)
                      +log(Income)+ (Charity),
                      data = base_LI, family = gaussian(link = "identity"))
summary(ajuste_logNorm)
```

## Modelagem

Testando multicolinearidade entre as explicativas:

```{r message=FALSE, warning=FALSE}
vif(ajuste_logNorm)
```

Talvez se ostermos de interação entre explicativas forem adicionados, o problema seja resolvido. Isso irá ocorrer se a relação entre as explicativas não for linear.

Teste spara verificação da existência de multicolinearidade:

```{r message=FALSE, warning=FALSE}
vif(ajuste_logNorm)
```


## Modelagem

O ajuste da Gamma obteve uma Deviance e BIC menores.

```{r message=FALSE, warning=FALSE}
ajuste_gamma <- glm(Face~factor(Gender)
                      + Education +(NumHH)
                      +log(Income)+ (Charity),
                    data = base_LI, family = Gamma(link = "log"))
summary(ajuste_gamma)
```

## Modelagem

Comparando BIC:

```{r message=FALSE, warning=FALSE}
BIC(ajuste_logNorm)
BIC(ajuste_gamma)
```

# Conclusões {data-background="#C1D6DB"}

## Conclusões

-   Assim observa-se que a variável FACE, o valor da indenização do seguro de vida pago pela empresa, pode ser explicado por características do segurado. Dentre elas, o número de pessoas vivendo na casa, o log da renda do segurado, o número de anos de educação do segurado e o valor das contribuições do segurado para a caridade. Observa-se também, que o modelo Gamma foi o melhor.





